【裁判字號】    92,訴,1216
【裁判日期】    921216
【裁判案由】    加重強盜
【裁判全文】
臺灣臺中地方法院刑事判決                        九十二年度訴字第一二一六號
    公  訴  人  台灣台中地方法院檢察署檢察官
    被      告  己○○
    選任辯護人  蕭慶賢律師
右列被告因加重強盜案件，經檢察官提起公訴（九十一年度偵字第一二七八七號），
本院判決如左：
    主  文
己○○共同意圖為自己不法之所有，攜帶兇器，以強暴至使不能抗拒，而取他人之物
，處有期徒刑捌年，褫奪公權陸年。
電擊棒壹支沒收。
    事  實
一、己○○夥同另二姓名、年籍及住居所均不詳之成年男子，共同基於意圖為自己不
    法所有之犯意聯絡，於民國九十一年五月二十五日凌晨二時許，攜帶客觀上足以
    傷害人之生命、身體之電擊棒一支（未扣案），在臺中市○○區○○路與大川街
    口，見丙○○獨自一人進入其所有自小客車內並正欲開車之際，由己○○先將上
    開丙○○之自小客車車門打開，持上開電擊棒連續朝其腰部及腳部共電擊四次，
    致使丙○○無法抗拒，其身體並因此傾斜至右前側，再由該二男子打開左、右前
    側車門將丙○○拉出車外，而己○○趁機進入自小客車內強取置於車內之丙○○
    行動電話一支（序號為三五Ｚ000000000000號），及自用小客車鑰
    匙一把，得手後，即招攬搭乘計程車逃逸，旋向不知情之乙○○借得其所有Ｚ0
    00000000號行動電話卡片插附於前開強取而得之行動電話機使用後丟棄
    。嗣經警循線於同年六月二十八日凌晨一時四十分許，持臺灣臺中地方法院檢察
    署檢察官所核發之拘票，在臺中市南屯區○○○街將其拘獲。
二、案經臺中市警察局第四分局報告臺灣臺中地方法院檢察署檢察官偵查起訴。
    理  由
一、訊據被告己○○矢口否認有前揭犯行，辯稱：九十一年五月二十四日、二十五日
    伊人均在雲林縣林內鄉內，並沒有到過台中，不可能有強盜犯行云云。
    惟查：
   （一）右揭事實，業據被害人丙○○於警訊時及臺灣臺中地方法院檢察署檢察官
         偵查中指訴綦詳，並於本院調查中到庭指認稱：「因為電擊棒上有光，他
         距離我很近，而且燈光是直接反射他的正面。當時他操標準的台語腔調，
         他叫我把錢拿出來，當時我正在講電話，因為我會痛，我將手機丟掉，他
         叫我交出手機」、「是同一人」。此有警訊、偵查及本院調查筆錄在卷可
         稽，而被害人與被告互不相識，若非被告所為，何以被害人能如此明確當
         庭指認當日係被告所施暴強盜。
   （二）再者本件係因現場證人丁○○於九十一年五月二十五日二時許，發現有一
         名女子遭搶奪財物，且被告作案後，為其發現記下容貌，事後又常出現在
         台中市南屯區七期重劃區獅子王ＰＵＢ附近（亦為臺中市○○區○○路與
         大川街口附近），行跡可疑，主動打電話向派出所員警報案，而查獲。有
         丁○○九十一年六月二十八日警訊筆錄可憑。且證人丁○○於同日警訊時
         並證稱：「我有親眼目睹該名嫌犯也從惠文路大川街口跑出，而坐上計程
         車，我當時也覺得是不是有事發生，而從惠文路、向學路口走出，走向惠
         文路、大川街口時，就發現該名女子丙○○蹲在汽車旁哭泣，才知道該名
         女子被搶。」等語，並於警詢及偵查中明確指證被告己○○即為當時被伊
         發現出現在惠文路、大川街口之人。且在本院審理中，於被告辯護人詰問
         ：在九十一年五月二十五日凌晨二點多，是否看到被告搶奪被害人丙○○
         一情時，更詳實證述：「他們當時有三個人，被告之前在那邊晃很久，那
         個女孩子也一個人單身在車上，我也在那邊，因為被告在那裡晃很久，我
         和他擦身很多次，他每次都在看我，在巷口我看他們三個人怪怪的，他們
         三個人去搶那一個女孩子，是兩個人從旁邊的門堵住，一個人上去搜刮，
         手段很殘忍，地下有玻璃屑，他們搶完後還把女孩子拖下來，還用電擊棒
         電擊，搶完之後他們往路口跑，一個人先去叫計程車過來，另二人跑過去
         坐上計程車很慌張就走，然後我就過去看女孩子有沒有怎麼樣，就報警，
         剛好有一個警員巡邏，我就過去把他攔下來，我去問那小姐有無怎樣，那
         小姐一直在哭，很緊張，我去問計程車排班的，看前面那計程車去哪裡，
         他們說去總局旁邊的文心國宅，我就和警員一直追，我們追到那裡找不到
         人，就懷疑他們在裡面，警員就叫他們同事來，我們等很久，一直等不到
         他們下來，只是沒有看到他們出來，再過不知道多久，他們在七期重劃區
         出現，我就跟警員講，警員就過去將他們逮捕。」「他是一定有參與」。
         另證人甲○○於警訊時亦證稱：九十一年五月二十五日二時五分許，當時
         其在台中市○○區○○路與向學路口麗都理容院對面，在排班開計程車，
         就有一名男子向其攔車，到前方惠文路與向學路口載二名男子等語。二者
         互核皆與被害人所述均相符合，此並有警詢及臺灣臺中地方法院檢察署檢
         察官偵訊筆錄、本院審理筆錄等在卷可稽。
   （三）本件被告於警訊時另供稱：「我來台中都住飯店」、「我都與乙○○住飯
         店，錢都是乙○○刷卡後，我才拿錢給他」。證人乙○○亦於警訊時陳稱
         ：「己○○大約跟我借三次錢，共三千元，己○○投宿在我租的旅館共五
         次」，足見被告與證人乙○○係相當熟識之朋友。而乙○○於本院審理中
         於檢察官詰問：為何深夜找你？一情時，證稱：「因為那天我有事情，他
         在傍晚的時候有先和我聯絡，約我在文心國宅那裡，但是因為我那時在工
         作，要晚上凌晨兩、三點才會在文心國宅那邊，因為那天是星期六。他們
         之前就有去過那邊在樓下」等語；於檢察官另詰問：當時有幾個人找你？
         一情時，證人乙○○答：「三個人」等語；復於檢察官詰問：你與己○○
         是否是雲林縣同鄉？等情時，證人乙○○答：「不是同鄉。我是布拉格藝
         術咖啡廳我和我哥哥經營，後來別人來頂，請我當店長，被告是外場人員
         的朋友，我是那時候認識，大約九十一年三月份左右。店裡面的員工都知
         道」、「他那幾天都有打電話跟我聯絡，五月二十四日傍晚有打電話給我
         ，幾點我不記得」等語。另查本件被告另申請使用之行動電話，其中00
         00000000號行動電話，於九十一年五月二十四日二十三時二十四
         分，有經台中市○○區○○路一段二三○六號之和信電訊股份有限公司基
         地台位置，發話予0000000000號之行動電話，其中00000
         00000號行動電話於同年五月二十五日二十一時四十九分許，經台中
         市○區○○路二段一三五之一號十二樓頂之中華電信股份有限公司之基地
         台接聽0000000000號行動電話門號。此有台中市警察局第四分
         局九十二年十一月五日中分四刑字第○九二○○一九二七八號函送之被告
         使用電信資料在卷可憑，足見被告於九十一年五月二十四日、二十五日間
         ，人應有來台中，並有於九十一年五月二十五日犯案後與另二共犯有到林
         志文住處找乙○○，被告所辯九十一年五月二十四、五日間其人均在雲林
         縣林內鄉未到台中云云，顯然不實在。
   （四）而本件被害人丙○○於九十一年五月二十五日凌晨二時許遭搶之行動電話
         機身一支（序號為三五Ｚ000000000000號），於遭搶當日凌
         晨二時二十九分許，由被告以該行動電話機身，向不知情之乙○○借用林
         志文所有Ｚ000000000號行動電話易付卡卡片插附使用，並於凌
         晨三時零九分三十三秒，撥打予被告己○○所申請由其等持用之Ｚ000
         000000號行動電話，而其受話者即被告己○○申請租用之行動電話
         當時所在之基地台位置即為臺中市南屯區○○○○街一三七號，此有電話
         雙向通聯紀錄在卷足證。且核與證人乙○○於本院審理中經檢察官詰問：
         九十一年五月二十五日凌晨三點多是否使用這支電話插卡在本案被害人被
         搶的行動電話上使用？一情，乙○○所答稱：「有，是被告向我借的，大
         約兩點多被告到文心國宅去找我，他說他的手機不能打，所以叫我借給他
         打，我的卡片借他，我的是易付卡，我借裡面的卡片給他」等語。及檢察
         官另詰問：當時有幾個人找你？一情時，乙○○答：「三個人」等語皆相
         符合。另乙○○於被告借用其行動電話卡片插用於被害人丙○○手機使用
         後，因乙○○已無行動電話，乙○○在其嗣於九十一年五月二十五日與被
         告等人相處期間，並曾再向被告取回已插附其所有卡片於被害人丙○○遭
         搶之行動電話話機使用，藉與其女友魏嬿真連絡多次，亦核與證人乙○○
         於本院審理中，經檢察官詰問：你總共使用被告的電話插你的卡片使用幾
         次？等情時所答稱：「兩、三次，因為當天下午魏嬿真打電話給我的時候
         當地很吵，我就告訴她我再打給她。五月二十五日早上七點多，我們去喝
         茶喝到七點多，就先分手，我去向朋友借機車，去太平，大約十點多我借
         到機車就去第一廣場前和己○○碰頭，那時只剩下他一個人，然後我們在
         第一廣場逛一下，吃午餐，當時魏嬿真打電話給我，因為我在裡面很吵，
         然後我就拿著插著我卡片的被告手機到騎樓那邊去打，打給魏嬿真，我要
         約她出來，但是因為當時我機車四點要還人家，三點多時己○○說要找朋
         友，叫我機車借他，我本來說不行，四點要還人家，後來機車就借他，他
         本來說馬上回來，結果到了六點多他才騎回來。這中間魏嬿真也有打來一
         次，那時候插卡還沒有拿起來」等語。及魏嬿真於偵查中所述乙○○係其
         朋友，乙○○有打0000000000號行動電話及00000000
         00市內電話連絡等情，及卷附之行動電話通聯資料亦均相符。更可證被
         告確有強取被害人丙○○之序號為三五Ｚ000000000000號之
         行動電話一支使用之事實。
     綜上，本件事證明確，被告所辯，及被告辯護人辯稱本件並無積極證據足以證
     明被告犯罪等語，顯均不足採，被告犯行堪以認定。
二、按電擊棒係以強大電壓通過人體使之失去行動能力，極易造成人體之傷害，客觀
    上自應認定為兇器。本件被告持上開電擊棒電擊被害人丙○○，致使丙○○無法
    抗拒，而強取置於車內之丙○○之財物，核其所為，係犯刑法第三百二十八條第
    一項、第三百三十條第一項之加重強盜罪。被告與另二不詳姓名、年籍及住居所
    之成年男子間，有犯意之聯絡，行為之分擔，均為共同正犯。爰審酌被告正值青
    壯之年，竟不思上進，為貪得財物而持電擊棒施暴強盜他人財物，所犯嚴重影響
    社會安寧，爰審酌上情、及其犯後猶飾詞狡辯等一切情狀，量處如主文所示之刑
    ，且其上揭犯行，反社會性之程度甚高，其價值觀念已嚴重偏差，為免其以不正
    確之價值觀念參與公權之行使，容有剝奪其為公務員、公職候選人及行使選舉、
    罷免、創制、複決等權利資格之必要，爰依其犯罪之性質，併予宣告褫奪公權六
    年。電擊棒一支為被告等所有供犯本件犯行，雖未扣案，但未能證明已滅失，亦
    應依刑法第三十八條第一項第二款規定沒收之。
據上論斷，應依刑事訴訟法第二百九十九條第一項前段，刑法第二十八條、第三百二
十八條第一項、第三百三十條第一項、第三十七條第二項、第三十八條第一項第二款
，判決如主文。
本案經檢察官戊○○到庭執行職務。
中      華      民      國      九十二     年     十二    月    十六    日
                                臺灣臺中地方法院刑事第二庭
                                    審判長法  官  張  智  雄
                                          法  官  莊  嘉  蕙
                                          法  官  柯  崑  輝
右正本證明與原本無異。
如不服本判決，應於送達後十日內向本院提出上訴狀（須附繕本），上訴於台灣高等
法院台中分院。
                                          書記官
中      華      民      國      九十二     年     十二    月    十六    日
附錄論罪科刑法條
刑法第三百二十八條第一項
意圖為自己或第三人不法之所有，以強暴、脅迫、藥劑、催眠術或他法，至使不能抗
拒，而取他人之物或使其交付者，為強盜罪，處五年以上有期徒刑。
刑法第三百三十條第一項
犯強盜罪而有第三百二十一條第一項各款情形之一者，處七年以上有期徒刑。


司法院資訊處製作；財團法人民間司法改革基金會備份。
